【裁判字號】    97,訴,2600
【裁判日期】    970818
【裁判案由】    毒品危害防制條例
【裁判全文】
臺灣臺中地方法院刑事判決              97年度訴字第2600號
公  訴  人  臺灣臺中地方法院檢察署檢察官
被      告  甲○
                      室
                    現另案羈押於臺灣臺中看守所
上列被告因違反毒品危害防制條例案件，經檢察官提起公訴（97
年度毒偵字第2712號）後，本院裁定改依簡式審判程序審理後，
判決如下：
    主    文
甲○施用第一級毒品，累犯，處有期徒刑拾月。扣案之海洛因貳
包（含袋共計貳點柒公克），沒收銷燬之；扣案之針筒拾肆支及
橡皮管壹條，均沒收；又施用第二級毒品，累犯，處有期徒刑陸
月。扣案之甲基安非他命壹包（含袋零點伍伍公克），沒收銷燬
之；扣案之吸食器伍支、奶瓶吸食器壹支，均沒收。應執行有期
徒刑壹年貳月。扣案之海洛因貳包（含袋共計貳點柒公克）、甲
基安非他命壹包（含袋零點伍伍公克），沒收銷燬之。扣案之針
筒拾肆支、橡皮管壹條、吸食器伍支及奶瓶吸食器壹支，均沒收
。
    犯罪事實及理由
一、本院認定之犯罪事實、證據及應適用之法條，除起訴書犯罪
    事實欄一第6 行，關於「97年5 月21日上午某時」之記載，
    更正為「97年5 月21日上午10時許」、同欄一第7 行，關於
    「，施用第一級毒品海洛因1 次」之記載，應增加為「，以
    將海洛因摻水稀釋後以針筒注射血管之方式，施用第一級毒
    品海洛因1 次」、同欄一第8 至9 行，關於「於97年5 月21
    日17時為警採集尿液回溯96小時內之某時，在不詳處所，施
    用第二級毒品甲基安非他命1 次」之記載，應更正為「於97
    年5 月20日晚上9 時許，在上址，以將甲基安非他命放入玻
    璃球內，以火燒烤成煙霧後吸食之方式，施用甲基安非他命
    1 次」、同欄一、第12行，關於「等物」之記載，應更正及
    增加「、其所有供施用海洛因使用之針筒14支、橡皮管1 條
    ，及其所有供施用甲基安非他命使用之吸食器5 支及奶瓶吸
    食器1 支」；證據並所犯法條欄一補充「上開犯罪事實，業
    據被告於本院準備程序及審理中供承不諱。」外，餘均引用
    檢察官聲請簡易判決處刑書之記載（如附件）。
二、依刑事訴訟法第273 條之1 第1 項、第299 條第1 項前段、
    第310 條之2 、第454 條第2 項，毒品危害防制條例第10條
    第1 項、第2 項、第18條第1 項前段，刑法第11條前段、第
    47條第1 項、第38條第1 項第2 款、第51條第5 款，判決如
    主文。
中    華    民    國    97    年    8     月    18    日
                  刑事第九庭  法   官  楊萬益
以上正本證明與原本無異。
如不服本判決，應於收受送達後10日內向本院提出上訴書狀（應
敘述具體理由並附繕本）。
上訴書如未敘述理由，應於上訴期間屆滿後20日內補提理由書於
本院。
                               書記官   譚系媛
中    華    民    國    97    年    8     月    18    日
附  件：
臺灣臺中地方法院檢察署檢察官起訴書                  政股
                                    97年度毒偵字第2712號
    被      告  甲○    女  39歲（民國○○年○月○○日生）
                        住臺中縣沙鹿鎮○○街38巷21號
                        居臺中縣沙鹿鎮鎮○路○段55巷116號
                          103室
                        （另案羈押在臺灣臺中看守所）
                        國民身分證統一編號：Ｚ000000000號
上列被告因違反毒品危害防制條例案件，業經偵查終結，認應提
起公訴，茲敘述犯罪事實、證據並所犯法條如下：
        犯罪事實
一、甲○前因施用毒品犯行，除送強制戒治，於92年9月5日執行
    完畢釋放外，並經臺灣臺中地方法院以91年度訴字第2297號
    判處有期徒刑4月、8月，定應執行刑為有期徒刑10月確定，
    於民國93年7月5日執行完畢。詎其不知悔改，於上開強制戒
    治執行完畢釋放後 5年內，復基於施用第一級毒品及第二級
    毒品之犯意，於97年 5月21日上午某時，在臺中縣沙鹿鎮鎮
    ○路116號103室其住處內，施用第一級毒品海洛因 1次；又
    於97年 5月21日17時為警採集尿液回溯96小時內之某時，在
    不詳處所，施用第二級毒品甲基安非他命1次。嗣於97年5月
    21日14時許，為警在上址對其實施搜索後查獲，並扣得第一
    級毒品海洛因2包（含袋共重2.7公克）、第二級毒品甲基安
    非他命 1包（含袋重0.55公克）等物（涉嫌販賣毒品部分，
    由本署檢察官以97年度偵字第12474號另案偵辦）。
二、案經臺中縣警察局清水分局報告偵辦。
        證據並所犯法條
一、訊據被告甲○對於前揭犯行於警詢時及本署偵查中坦承不諱
    ，並有中山醫學大學附設醫院尿液檢驗報告在卷可稽，復有
    扣案之第一級毒品海洛因2包（含袋共重2.7公克）、第二級
    毒品甲基安非他命 1包（含袋重0.55公克）等物可資佐證，
    堪信其自白與事實相符。而被告前因施用毒品案件，經法院
    裁定強制戒治，並於92年9月5日執行完畢，此有法務部全國
    施用毒品案件紀錄表乙份在卷可考，被告於強制戒治執行完
    畢後5年內，再為本件施用毒品犯行，其犯行堪以認定。
二、核被告所為，係犯毒品危害防制條例第10條第1項及第2項之
    施用第一級毒品及第二級毒品罪嫌。被告所犯上開 2罪間，
    犯意各別，行為互殊，請予分論併罰。被告曾受有期徒刑執
    行完畢，此有法務部全國刑案資料查註表在卷可參， 5年內
    故意再犯本件有期徒刑以上之罪，為累犯，請依刑法第47條
    第1項之規定加重其刑。
三、依毒品危害防制條例第23條第2項前段、刑事訴訟法第251條
    第1項提起公訴。
    此  致
臺灣臺中地方法院
中    華    民    國    97    年    6     月    19    日
                              檢  察  官  許  萬  相
本件正本證明與原本無異
中    華    民    國    97    年    6     月    23    日
                              書  記  官  李  聰  敏
所犯法條：
毒品危害防制條例第10條第1項及第2項
施用第一級毒品者，處6月以上5年以下有期徒刑。
施用第二級毒品者，處 3 年以下有期徒刑。


司法院資訊處製作；財團法人民間司法改革基金會備份。
